臺灣桃園地方法院民事判決
110年度訴字第1642號
原      告  莊國維  

被      告  姜美如  

上列當事人間請求損害賠償等事件，本院於民國111年3月14日言
詞辯論終結，判決如下：
    主  文
原告之訴及假執行之聲請均駁回。
訴訟費用由原告負擔。
    事  實
一、原告主張：兩造同為址設桃園市○○區○○○段凱旋門花園廣場
    社區（下稱系爭社區）11樓之住戶，被告於民國110年3月8
    日未取得住戶大會及同層其他住戶之同意下，私自於住所門
    外公共區域裝設如民事起訴狀證物名稱二、三（即本院110
    年度壢小字第1183號卷，下稱壢小字卷，第9頁、第10頁）
    所示之監視器（下稱系爭監視器），已侵害系爭社區全體住
    戶之所有權。且系爭監視器攝影範圍是原告住所唯一出入口
    外公共區域，原告每次出入情形與生活狀況，因該監視器之
    裝設，均成為被告可私錄之範圍，已侵害原告隱私權及人格
    權甚鉅。爰依民法第767條第1項、第821條請求被告拆除系
    爭監視器，並依第18條第2項、第184條第1項前段、第195條
    第1項前段請求隱私權及人格權受侵害之損害賠償。並聲明
    ：（一）被告應將系爭監視器拆除。（二）被告應給付原告
    新臺幣（下同）9萬元及自起訴狀繕本送達翌日起，按年息
    百分之5計算之利息。（三）願供擔保，請准宣告假執行。
二、被告則以：系爭監視器之裝設已經系爭社區管理委員會同意
    且符合住戶管理規約，並無不法。被告裝設系爭監視器係導
    因於原告自被告入住後，屢次因不滿被告住所門口鞋櫃擺放
    方式騷擾被告，於110年2月25日被告訪客來訪時，原告甚至
    登門向被告咆哮，並激動將擺放於被告住處門口之被告訪客
    之球鞋朝被告住所內丟擲，原告行徑已造成被告及其家人極
    大惶恐，甚至驚動鄰居及管理委員會，因而被告經系爭社區
    管理委員會及區分所有權人會議同意後裝設系爭監視器等語
    ，資為抗辯。並聲明：（一）原告之訴及假執行之聲請均駁
    回。（二）如受不利判決，願供擔保請准宣告免予假執行。
三、兩造不爭執事項：
(一)兩造同為系爭社區11樓之住戶，原告住所為桃園市○○區○○路
    0段000000號11樓（下稱原告住所），被告住所為桃園市○○
    區○○路0段000000號11樓（下稱被告住所）。
(二)被告於110年3月8日在被告住所門外公共區域裝設系爭監視
    器。
(三)於110年4月16日系爭社區區分所有權人會議決議有效通過系
    爭社區住戶管理規約第3條第4項第3款之約定，內容為「社
    區住戶在公共空間裝設監視器，依據法律條例：沒有侵犯他
    人隱私權，只公共空間入鏡為準則基礎下，住戶如發生糾紛
    、人身安危問題、物品遭竊…等因素，訴求管理委員會同意
    ，並完成自律條約，得在適當場所，監督下，即可自費安裝
    監視器」（下稱系爭規約）。
四、本件原告主張被告未經同意擅自裝設系爭監視器，已侵害原
    告之隱私權及人格權等情，為被告所否認，並以前揭情詞置
    辯，故本院應審究者厥為：（一）被告裝設系爭監視器，有
    無侵害原告之隱私權？（二）被告裝設系爭監視器是否違反
    系爭規約？茲分述如下：
(一)系爭監視器之拍攝鏡頭裝設於系爭社區之公共區域，其攝錄
    範圍僅及於被告家門前公共區域走廊及社區公用逃生門，根
    本未及於原告家門等情，有系爭監視器拍攝畫面翻拍照片、
    位置示意圖、現場照片在卷可佐（見壢小字卷第8頁至第10
    頁），且為兩造所不爭執（見本院卷第25頁至第26頁），故
    該監視器攝錄之區域本屬系爭社區公共空間，難認包含兩造
    在內之系爭社區住戶間對於在該處之活動可具有隱密性之期
    待，自無侵害原告隱私權之餘地。且查被告裝設系爭監視器
    ，係導因於原告曾就被告住所門前鞋子擺放乙事發生激烈爭
    執，業據兩造提出相關照片可佐（見本院卷第51頁至第65頁
    、第217頁至第221頁），故系爭監視器裝設後，經過被告住
    所門前之公共活動雖均會被記錄，惟應認屬防範、解決住戶
    間糾紛所必要，縱原告認為其經過該處會遭拍攝，原告亦無
    不能忍受之理，原告主張系爭監視器之裝設影響其生活，致
    其隱私權、人格權受侵害云云，洵屬無理。
(二)次查，被告已於裝設系爭監視器前徵求系爭社區管理委員會
    同意，且經區分所有權人會議同意通過系爭規約等情，有系
    爭社區管理委員會出具之陳述書狀附卷可佐（見本院卷第15
    1頁），而被告確係在系爭社區公共空間裝設系爭監視器，
    且只有公共空間入鏡，未侵犯原告隱私權，被告係考量因與
    原告發生糾紛，訴求管理委員會同意後始裝設，業經本院認
    定如前，被告所為與系爭規約內容完全相符，自無違反系爭
    社區之規約，堪認係合法裝設，被告裝設系爭監視器尚無無
    權占有或妨害系爭社區全體共有人所有權可言，原告依民法
    第767條第1項、第821條規定請求被告拆除系爭監視器，顯
    屬無據。
五、綜上所述，被告裝設系爭監視器未侵害原告隱私權、人格權
    ，且未違反系爭社區之規約，原告依民法第767條第1項、第
    821條規定請求被告拆除系爭監視器，並依第18條第2項、第
    184條第1項前段、第195條第1項前段規定請求被告賠償原告
    9萬元及自起訴狀繕本送達翌日起，按年息百分之5計算之利
    息，均屬無據，應予駁回。原告之訴既經駁回，其假執行之
    聲請亦失所附麗，應併予駁回。
六、本件事證已臻明確，兩造其餘攻擊防禦方法及所提證據，於
    判決結果不生影響，爰不一一論列。
七、訴訟費用負擔之依據：民事訴訟法第78條。 　　　　
中　　華　　民　　國　　111 　年　　3 　　月　　31　　日
                  民事第一庭    法　官　許自瑋
正本係照原本作成。
如對本判決上訴，須於判決送達後二十日內向本院提出上訴狀。
如委任律師提起上訴者，應一併繳納上訴審裁判費。
中　　華　　民　　國　　111 　年　　4 　　月　　1 　　日
                                書記官  吳光彧